【裁判字號】    91,上易,2622
【裁判日期】    920120
【裁判案由】    竊盜
【裁判全文】
臺灣高等法院刑事判決                          九十一年度上易字第二六二二號
    上  訴  人  臺灣臺北地方法院檢察署檢察官
    被      告  甲○○  男  三.
右上訴人因被告竊盜案件，不服臺灣臺北地方法院九十一年度易字第九八號，中華民
國九十一年七月三十一日第一審判決（簡易判決處刑案號：臺灣臺北地方法院檢察署
九十年度偵字第一三一一四號）提起上訴，本院判決如左：
    主  文
上訴駁回。
    理  由
一、本案經本院審理結果，認第一審對被告甲○○為無罪之諭知，核無不當，應予維
    持，並引用第一審判決書記載之證據及理由（如附件）。
二、檢察官上訴意旨略以：(一)被告甲○○於民國九十年五月二十九日晚上十一時四十
    分許，穿著被害人乙○○店內（設台北市○○○路一０五號之尼登男仕服飾店）
    ，遭竊之ＯＲＩＧＩＮＡＬ  ＣＨＯＩＣＥ牌Ｔ恤，行經該店門口時，適被害人
    陪同友人走出店門，撞見被告穿著Ｔ恤之星星圖形與伊先前縫製特徵相符，始悉
    上情，業據被害人乙○○證述綦詳，並有贓物認領保管收據可證，足認上開衣物
    確係被害人店內遭竊無訛；(二)訊據被害人乙○○於偵查中證稱：「（在路上碰到
    王，你問他衣服何來，王如何回答你？）王告訴我是兩、三天前在我店裡買的，
    我才說這是我失竊的衣服，後又改稱是向別人買的‧‧‧」，且被告於查獲後復
    帶同警方返回其住處查獲被害人店內販售ＬＩＧＨＴ＆ＤＡＲＫ牌Ｔ恤一件至此
    已足認被告明知上開衣服確係被害人店內販售之衣服；(三)另上開衣物失竊以迄查
    獲相距約二日，被告於警訊、偵查、審理中所述來源均不一致，而上開衣物係取
    自被害人店內一節，已如前述，原審就被告持有上開失竊物品一節詳加認定，然
    遽行採認被告前後不一之供述，而為被告有利之認定，似有未當；(四)又被告查獲
    當日復行經尼登男仕服飾店，亦難免有故技重施之情形，實難據此為有利被告之
    認定云云。
三、經查；(一)依被害人乙○○於警訊及原審調查中所為證言觀之，其並未目睹行竊之
    人，而系爭衣物照片及被害人乙○○所立具之贓物認領保管單，僅足以證明該等
    物品遭竊之事實，尚難據以推論被告甲○○涉有竊盜犯行；(二)又被害人乙○○於
    九十年六月二十八日偵查中證稱：「（在路上碰到王，你問他衣服何來，王如何
    回答你？）王告訴我是兩、三天前在我店裡買的，我才說這是我失竊的衣服，後
    又改稱是向別人買的。：：」等語（見偵卷第三十二頁反面筆錄），於原審調查
    中稱：「當天我在店內，我店內剛好有朋友來，我送朋友去店門口搭車，看到被
    告走過店門口，我看到他身上所穿的衣服好像是我店內丟掉的，所以我請他到我
    店內問明情況，我問他衣服從何處購得，我忘記他告訴我在何處購得，我跟他說
    東西是我的，請他到店內坐，我請他將我的衣服還給我，：：」等語（見原審卷
    第四十三頁），雖與證人即到場處理員警丙○○於原審到庭證述之內容相符（見
    原審卷第五十五頁筆錄），而被告甲○○針對取得該等衣物原因所為之陳述先後
    不一，然依其所陳述之內容，或稱向店內客人所購得，或稱係店內客人用以抵付
    消費費用云云，惟尚難憑此推論被告有何竊盜犯行；(三)又持有之原因不一，或為
    合法持有，或為不法而持有，即被告因贓物之原因而取得，致言詞閃爍亦有可能
    ，然亦不能據此，即認其有竊盜之犯行，是檢察官上訴指摘原判決不當，請求撤
    銷改判，非有理由，應予駁回。
四、被告甲○○經合法傳喚，無正當理由不到庭，爰不待其陳述，逕行判決。
據上論斷，應依刑事訴訟法第三百六十八條、第三百七十一條、第三百七十三條，判
決如主文。
本案經檢察官劉靜婉到庭執行職務。
中      華      民      國    九十二    年      一      月     二十     日
                              臺灣高等法院刑事第二十一庭
                                  審判長法  官  葉  騰  瑞
                                        法  官  黃  國  忠
                                        法  官  江  國  華
右正本證明與原本無異。
不得上訴。
                                        書記官  王  嗣  瑩
中      華      民      國    九十二    年      一      月    二十二    日


司法院資訊處製作；財團法人民間司法改革基金會備份。
